臺灣高等法院臺南分院刑事判決          九十一年度上易字第一八五號  Ａ
      上  訴  人
      即  被  告  乙  ○  ○
右上訴人因傷害案件，不服臺灣臺南地方法院九十年度易字第一四八三號中華民國九
十年十二月十九日第一審判決（起訴案號：臺灣臺南地方法院檢察署九十年度偵字第
六五０三號），提起上訴，本院判決如左：
      主      文
原判決撤銷。
乙○○傷害人之身體，處拘役參拾日，如易科罰金，以參佰元折算壹日；緩刑貳年。
      事      實
一、乙○○因不滿其妹丙○○、丁○○向房客甲○○收取房租，於民國（下同）九十
    年五月九日十九時三十分許，在台南市○區○○街二一號前，與之發生爭執進而
    推擠，竟基於普通傷害之犯意，徒手同時毆打其妹丙○○、丁○○，致丙○○受
    有臉部、右前臂、左上臂多處擦傷，丁○○則受有前額、右手臂、左無名指擦傷
    等傷害。
二、案經被害人丙○○、丁○○訴由台南市警察局第四分局報告台灣台南地方法院檢
    察署檢察官偵查起訴。
      理      由
一、右揭事實業據被告乙○○（下稱被告）於偵查中及原審審理時坦承不諱（見警訊
    卷第三頁背面、偵查卷第五頁背面、原審卷第四十六頁），核與告訴人丙○○、
    丁○○指訴情節相符，且有告訴人之診斷證明書二紙附卷足憑，雖被告於本院審
    理中辯稱係告訴人先動手云云，主張正當防衛，並舉甲○○、戊○○二人為證，
    惟證人甲○○、戊○○僅證明告訴人與被告推擠之情，就告訴人如何受傷，並無
    法為完整之說明，所證要屬片斷，且被告自承其與告訴人互毆，則其顯有傷害告
    訴人之犯意，自無正當防衛之可言，嗣後所辯，顯係卸責之詞，不足採信，本件
    事證明確，被告前揭犯行堪以認定，應予依法論科。
二、核被告乙○○所為，係犯刑法第二百七十七條第一項之傷害罪，其於前揭時地，
    同時毆打其妹丙○○、丁○○之行為，不僅犯意上無從分割，動作上亦無先後之
    分，法律上自應認係一行為，其以一行為毆打二被害人使之受傷，觸犯二傷害罪
    名，應依同種想像競合之例，從一重處斷。
三、原審予以論罪科刑，固非無見，惟認被告毆打告訴人係多次犯行，而依連續犯規
    定論以一罪，並依法加重其刑，則有未洽。被告上訴意旨否認犯罪，固無可取，
    但原判決既有可議，即屬無可維持，應由本院撤銷改判。爰審酌被告並無前科，
    品行、素行尚稱良好，有臺灣高等法院被告全國前案紀錄表可稽，其因處理家庭
    問題之方法失當，一時失慮始犯罪，犯後已坦承大部分犯行，並於民事上與告訴
    人達成和解，賠償告訴人之損害，犯後態度良好，併參酌被告與告訴人之關係，
    暨告訴人所受傷勢等一切情狀，量處如主文第二項所示之刑，並諭知易科罰金之
    折算標準，以示懲儆。又被告前未曾受有期徒刑以上刑之宣告，有臺灣高等法院
    被告全國前案紀錄表在卷可按，其因自我情緒控制不當，威權觀念偏差致犯本罪
    ，經此偵、審教訓，當有導正之效，應知謹慎，信無再犯之虞，本院認本判決所
    宣告之刑，以暫不執行為適當，爰併宣告緩刑二年，以勵自新。
據上論結，應依刑事訴訟法第三百六十九條第一項前段、第三百六十四條、第二百九
十九條第一項前段，刑法第二百七十七條第一項、第五十五條、第四十一條第一項前
段、第七十四條第一款，罰金罰鍰提高標準條例第一條前段、第二條，判決如主文。
本案經檢察官劉欽銘到庭執行職務。
中    華    民    國      九十一      年      五      月        七      日
                                  臺灣高等法院臺南分院刑事第三庭
                                      審判長法官  黃    崑    宗
                                            法官  林    勝    木
                                            法官  葉    居    正
右正本證明與原本無異。
不得上訴。
                                      法院書記官  陳    嘉    琍
中    華    民    國      九十一      年      五      月        九      日
附錄：本判決論罪科刑法條
中華民國刑法第二百七十七條第一項
 (普通傷害罪)
傷害人之身體或健康者，處三年以下有期徒刑、拘役或一千元以下罰金。
